臺灣臺南地方法院民事判決　九十三年度訴字第九五四號
　　原　　　告　甲○○
　　訴訟代理人　陳文雄
　　被　　　告　美耀興業股份有限公司
　　法定代理人　黃美惠
　　被　　　告　乙○○
　　　　　　　　丁○○
　　　　　　　　丙○○○
右當事人間請求第三人異議之訴事件，本院判決如左：
    主      文
原告之訴駁回。
訴訟費用由原告負擔。
    事實及理由
一、原告起訴主張：鈞院九十二年度執字第三二０八二號強制執行事件，為債務人美
    耀興業股份有限公司（下簡稱美耀公司）董事長黃美惠與總經理蔡再鈞二人利用
    職權勾結被告乙○○、丁○○、丙○○○製造假債權以掏空公司資產，原告已向
    台灣台南地方法院檢察署提出侵占罪及背信罪之告訴，而上開執行案件之查封標
    的物已於九十三年三月一日拍定，如將拍賣價金分配於假債權人，則美耀公司之
    股東將蒙受莫大損失且將來刑事案件勝訴亦無法追回拍賣價金，並且原告為美耀
    公司之董事亦屬負責人之一，更需連帶負擔美耀公司債務。按「第三人就執行標
    的物有足以排除強制執行之權利者，得於強制執行程序終結前，向執行法院對債
    權人提起異議之訴。如債務人亦否認其權利時，並得以債務人為被告。」強制執
    行法第十五條定有明文，本件被告美耀公司勾結被告乙○○、丁○○及丙○○○
    製造假債權，由被告乙○○、丁○○、丙○○○執行被告美耀公司之財產掏空公
    司資產，已嚴重損及原告及其他股東權益，為此檢具刑事告訴資料，提起本訴。
    又鈞院上開強制執行事件強制執行之標的物所有權為美耀公司所有，亦即美耀公
    司所有股東所有，原告為美耀公司股東並擔任董事，亦為標的物所有權人之一，
    公司資產被原董事長、總經理勾串外人製造假債權掏空公司資產，原告維護公司
    所有股東及自己之權益，以標的物之所有權人提出異議之訴已符合強制執行法第
    十五條之要件等語，並聲明：請求判決停止鈞院九十二年度執字第三二０八二號
    強制執行事件之強制執行。
二、按原告之訴，依其所訴之事實，在法律上顯無理由者，法院得不經言詞辯論，逕
    以判決駁回之，民事訴訟法第二百四十九條第二項定有明文。又依強制執行法第
    十五條規定，第三人就執行標的物有足以排除強制執行之權利者，得於強制執行
    程序終結前，向執行法院對債權人提起異議之訴，強制執行法第十五條雖定有明
    文，惟所謂就執行標的物有足以排除強制執行之權利者，係指對於執行標的物有
    所有權、典權、留置權、質權存在情形之一者。又第三人異議之訴所應審理者乃
    在於原告對執行標的物是否有排除強制執行之權利，但不得審理執行債權是否存
    在，蓋執行債權是否存在，應由債務人提起債務人異議之訴，以資解決。
三、依原告所訴之事實，本院九十二年度執字第三二０八二號給付票款強制執行事件
    係由債權人即被告乙○○、丁○○、丙○○○執對債務人即被告美耀公司之債權
    憑證對被告美耀公司之財產聲請強制執行拍賣，此亦經本院調閱上開執行卷核閱
    屬實，而本院上開執行事件所查封拍賣之標的物確係執行債務人即被告美耀公司
    所有，此為原告補充理由狀所自承，從而本院九十二年度執字第三二０八二號強
    制執行事件所執行者確係債務人美耀公司之財產，而非第三人之財產，雖原告主
    張被告乙○○、丁○○；丙○○○對債務人美耀公司並無實際債權，該債權係美
    耀公司董事長與總經理與外人勾串製造等語，並提出刑事告訴等相關資料為證，
    然依前所述，執行債權是否存在，乃債務人是否提出債務人異議之訴之問題，非
    第三人異議之訴所應審酌之事項，原告依上開所訴事實提起第三人異議之訴，顯
    與強制執行法第十五條之要件不符，經本院於準備程序中闡明後，原告雖又主張
    ，原告係美耀公司之股東，美耀公司之財產係所有股東所有，故原告係執行標的
    物所有權人之一，自得提起第三人異議之訴等語，惟按股份有限公司為法人之一
    種，為權利之主體而有權利能力，擁有自己之名稱、住所及財產，獨立從事交易
    ，而公司之財產雖以股東之出資為原始成分，惟股東一旦履行其出資義務，其出
    資所有權即歸公司所有，股東在名義上已喪失其所投資資本之所有權而直接歸屬
    公司所有，而成為公司財產成分之一，公司始為公司財產之權利人，股東僅本於
    股東之地位對於公司享有股東權利而已，對公司財產並無所有權，故原告上開所
    稱其係被告美耀公司之股東縱認屬實，亦不能認其對美耀公司之財產有所有權存
    在，顯與強制執行法第十五條之構成要件不合，其依上開所訴提起第三人異議之
    訴，訴請停止系爭強制執行程序，在法律上顯無理由，即不應准許，爰不經言詞
    辯論，駁回原告之訴。
四、據上論結，本件原告之訴為無理由，依民事訴訟法第二百四十九條第二項、第七
    十八條，判決如主文。
中　　　華　　　民　　　國　　九十三　　年　　　十　　　月　　二十八  　日
                                臺灣臺南地方法院民事第四庭
~B法　　　官　童來好
右為正本係照原本作成
如對本判決上訴，須於判決送達後廿日內向本院提出上訴狀
中　　　華　　　民　　　國　　九十三　　年　　　十　　　月　　二十八  　日
~B法院書記官　卓春成
